【裁判字號】    97,簡上,144
【裁判日期】    971209
【裁判案由】    詐欺
【裁判全文】
臺灣基隆地方法院刑事判決             97年度簡上字第144號
上  訴  人
即  被  告  乙○○
                    指定送達址.
上列上訴人即被告因詐欺案件，不服本院基隆簡易庭中華民國97
年7 月16日97年度基簡字第831 號第一審簡易判決（聲請簡易判
決處刑案號：97年度偵字第492 號）提起上訴，本院管轄之第二
審合議庭判決如下︰
    主  文
上訴駁回。
乙○○緩刑參年。
    事實及理由
一、本案經本院審理結果，認第一審簡易庭以被告乙○○所為係
    犯刑法第339 條第1 項、第2 項之詐欺取財罪、詐欺得利罪
    ，依刑事訴訟法第449 條第2 項、第454 條第2 項、第284
    條之1 ，刑法第339 條第1 項、第2 項、第55條、第51條第
    6 款、第41條第1 項前段，刑法施行法第1 條之1 ，分別判
    處被告拘役25日、拘役25日、拘役25日，如易科罰金，均以
    新台幣（下同）1,000 元折算1 日。應執行拘役60日，如易
    科罰金，以新台幣1,000 元折算1 日，核其認事用法，尚無
    違誤，量刑亦稱妥適，應予維持，爰引用第一審簡易判決及
    檢察官起訴書（如附件）記載之事實、證據及理由。
二、上訴意旨略以：被告已與告訴人達成和解，請求給予緩刑等
    情。
三、經查，被告於本院審理時坦承犯行，核與證人丙○○於警詢
    及偵查中證述之情節相符，復有消費明細影本3 紙在卷可稽
    ，足認被告之自白與事實相符，事證明確，被告之犯行應堪
    認定。
四、核被告就消費餐飲酒類部分，係犯刑法第339 條第1 項之詐
    欺取財罪，就服務生、小費、使用卡拉ＯＫ等利益部分係犯
    刑法第339 條第2 項之詐欺得利罪。其各次消費而以一個詐
    欺行為同時觸犯刑法第339 條第1 項、第339 條第2 項之罪
    ，為想像競合犯，均依情節較重之詐欺得利罪處斷。被告所
    犯詐欺得利罪3 罪間，犯意各別，行為互殊，應予分論併罰
    。原審審酌被告犯罪之動機、手段、對告訴人造成之損害，
    並衡酌其犯後態度等一切情狀，分別量處拘役25日、拘役25
    日、拘役25日，如易科罰金，均以新台幣1,000 元折算1 日
    。應執行拘役60日，如易科罰金，以新台幣1,000 元折算1
    日，核其認事用法無不當，量刑亦屬妥適，應予維持，又被
    告亦未具體指稱原審判決有何不當之處，是認被告之上訴為
    無理由，應予駁回。
五、被告前未曾因故意犯罪受有期徒刑以上刑之宣告，有臺灣高
    等法院被告前案紀錄表在卷可參，被告於本院審理時已坦承
    犯行不諱，並深表悔悟，犯後態度良好，又被告於本院審理
    中，業與告訴人達成和解，此有調解書在卷供參，復經告訴
    人丙○○當庭表示願予被告自新機會等情，足認被告經此科
    刑教訓，應能知所警惕而不致再犯，本院認所宣告之刑均以
    暫不執行為適當，爰併予宣告緩刑3 年，以啟自新。
據上論斷，應依刑事訴訟法第455 條之1 第1 項、第3 項、第36
8 條、第373 條，刑法第74條第1 項第1 款，判決如主文。
本案經檢察官甲○○到庭執行職務。
中    華    民    國    97    年    12    月    9      日
                  刑事第二庭審判長法  官  陳志祥
                                  法  官  陳伯厚
                                  法  官  黃梅淑
以上正本證明與原本無異。
本件判決不得上訴。
中    華    民    國    97    年    12    月    9      日
                                  書記官  盧鏡合
附件：
臺灣基隆地方法院刑事簡易判決    97年度基簡字第831號
公  訴  人  臺灣基隆地方法院檢察署檢察官
被      告  乙○○  男  41歲（民國○○年○○月○○日生）
                    身分證統一編號：Ｚ000000000號
                    住基隆市○○區○○路93巷17之5號
                    居基隆市○○區○○路31號3樓
上列被告因詐欺案件，經檢察官提起公訴（97年度偵字第492 號
），被告自白犯罪，本院認為宜由受命法官獨任逕以簡易判決處
刑，由本院合議庭裁定由受命法官獨任逕以簡易判決處刑，判決
如下：
    主  文
乙○○以詐術得財產上不法之利益，處拘役貳拾伍日，如易科罰
金以新台幣壹仟元折算壹日；又以詐術得財產上不法之利益，處
拘役貳拾伍日，如易科罰金以新台幣壹仟元折算壹日：又以詐術
得財產上不法之利益，處拘役貳拾伍日，如易科罰金以新台幣壹
仟元折算壹日。應執行拘役陸拾日，如易科罰金以新台幣壹仟元
折算壹日。
    事實及理由
一、程序事項：本件被告乙○○因詐欺案件，經檢察官依通常程
    序起訴，而被告自白犯罪，本院認為宜由受命法官獨任逕以
    簡易判決處刑，由本院合議庭裁定由受命法官獨任逕以簡易
    判決處刑，合先敘明。
二、本件應適用之法條補充記載，被告所為，就餐飲酒類部分係
    犯刑法第339條第1項之詐欺取財罪，就服務生、小費、使用
    卡拉ＯＫ等利益部分係犯刑法第339條第2項之詐欺得利罪，
    其以一個詐欺行為同時觸犯刑法第339條第1項、第339條第2
    項之想像競合犯，應依情節較重之詐欺得利罪處斷；其餘犯
    罪事實、證據及應適用之法條均引用如附件檢察署檢察官聲
    請簡易判決處刑書之記載。
三、依刑事訴訟法第449條第2項、第454條第2項、第284條之1，
    刑法第339條第1項、第2項、第55條、第51條笫6款、第41條
    第1項前段，刑法施行法第1條之1，逕以簡易判決處刑如主
    文。
如不服本件判決，自收受送達之日起10日內，向本院提起上訴。
中    華    民    國    97    年    7     月    16    日
                  基隆簡易庭法  官    何怡穎
以上正本證明與原本無異。
如不服本判決，應於判決送達後10日內，向本院提出上訴書狀，
敘述上訴理由，上訴於本院合議庭，並按他造當事人之人數附具
繕本。
中    華    民    國    97    年    7     月    16    日
                            書記官    鄭梅君
附錄論罪法條：
刑法第三百三十九條：
意圖為自己或第三人不法之所有，以詐術使人將本人或第三人之
物交付者，處五年以下有期徒刑、拘役或科或併科一千元以下罰
金。
以前項方法得財產上不法之利益或使第三人得之者，亦同。
前二項之未遂犯罰之。
臺灣基隆地方法院檢察署檢察官起訴書
                                       97年度偵字第492號
    被      告  乙○○  男  41歲（民國○○年○○月○○日生）
                        住基隆市○○區○○路93巷17之5號
                        居基隆市○○區○○路31號3樓
                        身分證統一編號：Ｚ000000000號
上列被告因詐欺案件，已經偵查終結，認應該提起公訴，茲將犯
罪事實及證據並所犯法條分敘如下：
        犯罪事實
一、乙○○基於意圖為自己不法所有之犯意，分別於民國96年12
    月29日、97年1月2日，在丙○○所經營址設基隆市○○區○
    ○路114號2樓85俱樂部卡拉OK，偽裝為有意消費顧客，使該
    店人員誤信其有意付帳消費，遂提供餐點、飲料、香煙等物
    及店內卡拉OK相關設備供其使用，消費金額分別為新臺幣（
    下同）2,700元、3,600元，2次消費均未付現以簽帳方式結
    帳離去，後雖屢屢催討，惟迄未付款。嗣因乙○○於96年1
    月26日復前往該店消費時，經店內人員事前告知本日消費需
    付現後，仍執意再度消費1,700元，詎乙○○消費完畢時，
    又藉口現金不足拒絕付款，丙○○始知受騙。
二、案經丙○○訴由基隆市警察局第二分局報告偵辦。
        證據並所犯法條
一、訊據被告乙○○固坦承有於上揭時地至告訴人所經營85俱樂
    部卡拉OK消費及未付帳之事實，但否認有詐欺之不法意圖，
    並辯稱：只是一時現金不足，並非不付帳，且之前2張帳單
    有問題，店家亦未拿帳單來請款，第3次則是警察來店內將
    其帶往警察局云云。惟查：上開犯罪事實，業經告訴人指訴
    明確，並有消費明細影本3張在卷可憑。且帳單記載之消費
    金額若有不實，被告豈未即時向店家反應及詢問，尚且陸續
    一再前往該店消費；再者，被告若有意清償，該店店址未曾
    遷移，被告為何未主動前去清償款項，甚至在第3次消費前
    業經店內人員告知需支付現款，其仍堅持消費，待結帳時卻
    推託身上攜帶現金不足、不願意通知家屬或朋友前來支付消
    費金額之情事，亦據被告在警訊中供明在卷，倘被告願意付
    款消費，店內人員與其無怨無仇，又豈會報警處理；此外，
    被告於偵訊時先稱在店內消費沒有喝醉，隨後又稱在警局製
    作筆錄時已經喝醉，供詞反覆推託，迄今尚未付款。是被告
    所辯，顯屬推諉卸責之詞，委無可採。其至告訴人店中消費
    ，自始即抱持白吃白喝念頭，有為自己不法所有及利益之詐
    騙意圖甚明，其涉有詐欺犯嫌，洵堪認定。
二、核被告所為，係犯刑法第339條第1項、第2項之詐欺取財罪
    及詐欺得利罪等罪嫌。被告3次詐欺犯行各間隔一段時間，
    顯屬分別起意而為之，請予分論併罰。又被告3次以1犯罪行
    為觸犯詐取財罪及詐欺得利罪2罪名，均屬想像競合犯，請
    從一重處斷。
三、依刑事訴訟法第251條第1項提起公訴。
    此致
臺灣基隆地方法院
中    華    民    國    97    年    3     月    17    日
                              檢 察 官  甲 ○ ○
本件正本證明與原本無異
中    華    民    國    97    年    3     月    27    日
                              書 記 官  王 建 龍
附錄所犯法條：
中華民國刑法第339條第1項（詐欺取財罪）
    意圖為自己或第三人不法之所有，以詐術使人將本人或第三
    人之物交付者，處5年以下有期徒刑、拘役或科或併科1千元
    以下罰金。


司法院資訊處製作；財團法人民間司法改革基金會備份。
